【裁判字號】    97,上易,352
【裁判日期】    970530
【裁判案由】    違反毒品危害防制條例
【裁判全文】
臺灣高等法院高雄分院刑事判決         97年度上易字第352號
上  訴  人
即  被  告  甲○○
上列上訴人因違反毒品危害防制條例案件，不服臺灣高雄地方法
院96年度易字第3304號中華民國97年2 月25日第一審判決（起訴
案號：臺灣高雄地方法院檢察署96年度毒偵字第7060號），提起
上訴，本院判決如下：
    主  文
上訴駁回。
    事實及理由
一、本案經本院審理結果，認第一審判決認事用法及量刑均無不
    當，應予維持，並引用第一審判決書記載之事實、證據及理
    由（如附件）。
二、被告上訴意旨指摘原判決量刑太重，惟原判決就被告所犯法
    定刑為3 年以下有期徒刑之持有第一級毒品罪部分，量處有
    期徒刑5 月，就法定刑為3 年以下有期徒刑之施用第二級毒
    品罪，量處有期徒刑6 月，均僅量處低度刑，並無過重之情
    形，被告上訴意旨所稱並無足取，上訴為無理由，應予駁回
    。
三、據上論斷，應依刑事訴訟法第368 條、第373 條，判決如主
    文。
本案經檢察官孫小玲到庭執行職務。
中    華    民    國    97    年    5     月    30    日
                刑事第一庭  審判長法  官  郭雅美
                                  法  官  張意聰
                                  法  官  莊崑山
以上正本證明與原本無異。
本判決不得上訴。
中    華    民    國    97    年    5     月    30    日
                                  書記官  葉淑華
附錄本件判決論罪科刑法條：
毒品危害防制條例第10條2項
施用第二級毒品者，處3年以下有期徒刑。
毒品危害防制條例第11條第1項
持有第一級毒品者，處3 年以下有期徒刑、拘役或新臺幣5 萬元
以下罰金。
附件：
臺灣高雄地方法院刑事判決              96年度易字第3304號
公  訴  人  臺灣高雄地方法院檢察署檢察官
被      告  甲○○  男  29歲（民國○○年○月○○日生）
                    身分證統一編號：Ｚ000000000號
                    住高雄縣鳳山市○○路○段405巷38號
                    居臺北縣板橋市○○路○段27號7樓之1
上列被告因毒品危害防制條例案件，經檢察官提起公訴（96年度
毒偵字第7060號），嗣因被告就被訴事實為有罪之陳述，本院經
聽取當事人之意見後，改依簡式審判程序進行，判決如下：
    主  文
甲○○持有第一級毒品，累犯，處有期徒刑伍月，扣案之海洛因
壹包（含包裝袋，檢驗前淨重零點壹伍陸公克，檢驗後淨重零點
壹肆伍公克），沒收銷燬之；又施用二級毒品，累犯，處有期徒
刑陸月。應執行有期徒刑拾月，扣案之海洛因壹包（含包裝袋，
檢驗前淨重零點壹伍陸公克，檢驗後淨重零點壹肆伍公克），沒
收銷燬之。
    事  實
一、甲○○前因施用毒品案件，經依本院以95年毒聲字第1907號
    裁定送觀察、勒戒後，認無繼續施用毒品之傾向，於民國96
    年3 月30日執行完畢釋放，並經臺灣高雄地方法院檢察署檢
    察官以96年度毒偵緝字第103 號不起訴處分確定；又因竊盜
    案件，經本院以95年簡字第7377號判處有期徒刑5 月確定，
    嗣經減刑而於96年7 月16日執行完畢出監。詎其猶不知戒絕
    毒癮，基於施用第二級毒品甲基安非他命之犯意，於96年7
    月25日中午時，在高雄市○○路住處內，以玻璃球燒烤方式
    ，施用甲基安非他命1 次；復明知海洛因係屬毒品危害防制
    條例所列之第一級毒品，不得無故持有之，於同日16時30
    分許，在高雄市前金區○○○路與八德二路口，向真實姓名
    年籍不詳綽號「阿忠」之成年男子，以新台幣（下同）2,
    00 0元之價格，購買第一級毒品海洛因1 小包（檢驗前淨重
    0.156 公克，檢驗後淨重0.145 公克）欲自行施用而持有之
    ，惟尚未施用，為警於同日17時許，在上址查獲，並當場扣
    得第一級毒品海洛因1 小包，再經採集其尿液送驗，結果呈
    甲基安非他命陽性反應，而悉上情。
二、案經高雄市政府警察局新興分局報請臺灣高雄地方法院檢察
    署檢察官偵查起訴。
    理  由
一、本件被告甲○○所犯之罪，係死刑、無期徒刑、最輕本刑為
    3 年以上有期徒刑以外之罪，其於本院審理程序中就被訴事
    實為有罪之陳述，經告知被告簡式審判程序之旨，並聽取檢
    察官及被告之意見後，本院裁定進行簡式審判程序審理，合
    先敘明。
二、被告於上開時、地持有第一級毒品及施用第二級毒品之事實
    ，業據其於本院審理時坦承不諱，又其為警查獲時所採尿液
    ，經送請高雄市立凱旋醫院檢驗結果，呈施用海洛因後代謝
    而出之嗎啡陽性反應，有該醫院96年8 月13日濫用藥物尿液
    檢驗報告及尿液送驗登記代碼對照表附卷可稽。另扣案之白
    色粉末1 包經送高雄市立凱旋醫院檢驗結果，係第一級毒品
    海洛因（檢驗前淨重0.156 公克，檢驗後淨重0.145 公克）
    ，有該醫院96年9 月10日濫用藥物成品檢驗鑑定書在卷可佐
    。足認被告上開自白，核與事實相符，堪以採信，故本件事
    證明確，應依法論科。又被告有事實欄所載經觀察、勒戒執
    行完畢釋放之情，有卷附臺灣高等法院被告前案紀錄表1 份
    可按。從而，被告於觀察、勒戒執行完畢釋放後，5 年內再
    犯本件施用毒品犯行，應依毒品危害防制條例第23條第2項
    規定起訴審判。
三、按海洛因及甲基安非他命分別為毒品危害防制條例第2 條第
    2 項第1 款、第2 款規定之第一級、第二級毒品，除法律另
    有規定者外，不得持有、施用。核被告所為，係犯毒品危害
    防制條例第11條第1 項之持有第一級毒品及第10條第2 項之
    施用第二級毒品等罪。被告持有甲基安非他命之低度行為，
    應為施用甲基安非他命之高度行為所吸收，不另論罪。被告
    所犯上開二罪，犯意各別，行為互殊，應予分論併罰。又被
    告有如前開事實欄所載之犯罪科刑及執行紀錄，此有臺灣高
    等法院被告前案紀錄表1 份在卷可稽，其前受徒刑之執行完
    畢後，5 年以內故意再犯本件有期徒刑以上之罪，為累犯，
    均應依刑法第47條第1 項之規定，加重其刑。爰審酌被告前
    已因施用毒品案件經觀察、勒戒釋放後，本應徹底戒除毒癮
    ，不料其竟再犯本案施用第二級毒品犯行及持有第一級毒品
    犯行，顯見其戒毒悔改之意志非堅，有失政府制定毒品危害
    防制條例之立法美意，惟施用毒品乃自戕一己之身體健康，
    並具有病患性人格之特質，反社會性之程度應屬較低等一切
    情狀，分別量處如主文所示之刑，並定其應執行之刑。扣案
    之海洛因1 包（檢驗前淨重0.156 公克，檢驗後淨重0.145
    公克），不問屬於犯人與否，應依毒品危害防制條例第18條
    第1 項前段規定沒收銷燬之；而毒品包裝於毒品鑑驗後仍包
    覆毒品，包裝袋上有微量毒品殘留，客觀上已與毒品無法析
    離，亦應依前揭規定併予沒收銷燬之。至於送驗耗費海洛因
    ，既已滅失不存在，自無宣告沒收銷燬之必要，附此敘明。
據上論斷，應依刑事訴訟法第273 條之1 第1 項、第299 條第1
項前段，毒品危害防制條例第10條第2 項、第11條第1 項、第18
條第1 項前段，刑法第11條前段、第47條第1 項、第51條第5款
，判決如主文。
本案經檢察官吳定中到庭執行職務。
中    華    民    國    97     年    2     月    25   日
                  刑事第十六庭   法  官  文昌
以上正本證明與原本無異。
如不服本判決應於收受本判決後10日內向本院提出上訴書狀，並
應敘述具體理由，如未敘述上訴理由者，應於上訴期間屆滿後20
日內補提理由書狀於本院（均須按他造當事人之人數附繕本）「
切勿逕送上級法院」。
中    華    民    國    97     年    2     月    27   日
                                 書記官  吳良美
附錄本判決論罪科刑法條：
毒品危害防制條例第10條
施用第一級毒品者，處 6 月以上 5 年以下有期徒刑。
施用第二級毒品者，處 3 年以下有期徒刑。


司法院資訊處製作；財團法人民間司法改革基金會備份。
